臺灣高等法院刑事判決
                                   111年度交上易字第97號
上  訴  人  臺灣士林地方檢察署檢察官
被      告  李旻峰


上列上訴人因過失傷害案件，不服臺灣士林地方法院110年度審
交易字第723號，中華民國110年12月16日第一審判決（起訴案號
：臺灣士林地方檢察署110年度偵字第13800號），提起上訴，本
院判決如下：
    主  文
上訴駁回。
    事  實
一、李旻峰於民國109年11月14日上午7時58分許，駕駛車牌號碼
    000-00號大貨車，沿新北市八里區商港八路往臺北港由東往
    西方向行駛，行經該路段與商港三路交岔口時，本應注意車
    輛行駛至閃紅燈號誌路口時，車輛應減速接近，先停止於交
    岔路口前，讓幹道車優先通行後，方得往前續行，而依當時
    又無不能注意之情狀，竟疏未注意及此，貿然直行，適有洪
    柏榕駕駛車牌號碼000-0000號自用小客車搭載洪柏敬，沿商
    港三路由北往南方向直行至該處，因煞避不及，致上開大貨
    車右側車輪與洪柏榕上開自用小客車左前車頭發生碰撞，洪
    柏榕因而受有右側前胸壁挫傷、左側手部挫傷、右側手肘挫
    傷、腹壁擦傷、前胸壁第二度燒燙傷(約佔總體表面積百分
    之1)等傷害；洪柏敬因而受有兩側膝部擦傷、前胸壁挫傷、
    頸部韌帶扭傷等傷害。
二、案經洪柏榕、洪柏敬訴由新北市政府警察局蘆洲分局移請臺
    灣士林地方檢察署檢察官偵查起訴。
    理  由
壹、證據能力
    按被告以外之人於審判外之陳述，雖不符刑法第159條之1至
    第159條之4之規定，而經當事人於審判程序同意作為證據，
    法院審酌該言詞陳述或書面陳述作成時之情況，認為適當者
    ，亦得為證據。當事人於法院調查證據時，知有第159條第1
    項不得為證據之情形，而未於言詞辯論終結前聲明異議者，
    視為有前項之同意。刑事訴訟法第159條之5定有明文。本件
    認定事實所引用之下列卷內所有供述證據，並無證據證明係
    公務員違背法定程序所取得，與本案亦有自然之關聯性，檢
    察官、被告李旻峰於本院言詞辯論終結時，不爭執該等卷證
    之證據能力。且卷內之文書證據，亦無刑事訴訟法第159條
    之4之顯有不可信之情況或其他不得作為證據之情形，本院
    認引為證據為適當，是下述認定事實所引用之證據方法依法
    均應認有證據能力。
貳、認定事實之證據及理由
    上揭事實，業據被告李旻峰於偵查、原審及本院審理中坦承
    不諱，核與告訴人洪柏榕、洪柏敬於警詢時及偵查中之指訴
    相符，並有新北市政府警察局蘆洲分局道路交通事故現場圖
    、道路交通事故調查報告表㈠㈡各1份、道路交通事故談話紀
    錄表各2份、道路交通事故現場及車損照片12張、現場監視
    器畫面擷圖4張、現場監視器行車紀錄器光碟1片、淡水馬偕
    紀念醫院乙種診斷證明書2份在卷可稽，被告自白核與事證
    相符，堪以採信。本件事證已明，被告犯行堪以認定，應依
    法論科。
參、論罪
一、核被告李旻峰所為，係犯刑法第284條前段之過失傷害罪。
    被告以一過失行為，致告訴人洪柏榕、洪柏敬均受有傷害，
    係一行為觸犯數罪名之同種想像競合犯，應依刑法第55條前
    段之規定，以一過失傷害罪處斷。
二、本件事故發生後，被告停留事故現場，並於警方據報到場處
    理時，當場向警員承認為肇事人等情，有道路交通事故肇事
    人自首情形紀錄表（見偵卷第59頁）附卷可按，堪認被告在
    有偵查犯罪權限之公務員知悉肇事人姓名前，即向警員坦承
    肇事並接受裁判，符合自首之要件，爰依刑法第62條前段之
    規定，減輕其刑。
肆、駁回上訴理由　　　　
一、原審詳查後，認被告上開犯行明確，適用刑法第284條前段
    、第62條前段、第55條、第41條第1項前段，刑法施行法第1
    條之1第1項，並審酌被告其行經路口，應先停止於交岔路口
    前讓幹道車優先通行，竟貿然直行，肇致本件事故，造成告
    訴人洪柏榕、洪柏敬均受有上揭傷害，應予非難，兼衡被告
    犯後坦承犯行，非無悔意之態度，並與告訴人等試行調解，
    但因賠償金額無共識，致未能達成和解，及被告自陳為高中
    肄業之智識程度、未婚，目前為大貨車司機，與父母同住之
    家庭經濟與生活狀況等一切情狀，量處有期徒刑3月，併諭
    知易科罰金之折算標準為1千元折算1日。核其認事用法並無
    違誤，量刑亦屬妥適，應予維持。
二、檢察官上訴意旨以：告訴人洪柏榕、洪柏敬因被告過失行為
    ，除受有胸壁挫傷、四肢挫傷、腹壁擦傷、頸部韌帶扭傷等
    傷害外，告訴人洪柏榕並受有前胸壁佔總體表面積1％之第二
    度燒燙傷之傷害，彼2人之傷勢非輕，告訴人洪柏榕後續接
    受治療、甚或移植皮膚所必須支出之醫藥費負擔不可謂不重
    。然被告迄今未與告訴人2人達成和解，對告訴人2人傷勢不
    聞不問，未賠償告訴人2人損失分毫，難認被告犯後態度良
    好，原審量刑過輕，請求撤銷原判，另為適法判決等語。然
    按量刑輕重係屬事實審法院得依職權自由裁量之事項，苟已
    斟酌刑法第57條各款所列情狀而未逾越法定刑度，不得遽指
    為違法（最高法院72年台上字第6696號判決意旨參照），本
    件原審判決已經詳細記載量刑審酌各項被告犯罪情節及犯罪
    後之態度等一切情狀，並予以綜合考量，在法定刑內科處刑
    度，難謂有何違反比例、平等原則過苛之情形。上訴意旨雖
    指謫告訴人等受有傷害非輕，且被告未與告訴人等談成和解
    ，故認犯後態度不佳，然觀之告訴人等所受傷害尚無骨折或
    臟器損傷，雖有二度燙傷，但其面積僅佔體表1％，幸未受有
    重大傷害。又本院經電詢告訴人等是否欲到庭商談和解事宜
    ，告訴人等表示不願意等情，有本院公務電話查詢表在卷可
    參（見本院卷第41頁）。參之被告到庭則表示：本件告訴人
    要求賠償5百萬元，伊公司有保險，也願意理賠，但保險公
    司認為告訴人要求過高，所以無法談成和解，並非伊不談和
    解等語（見本院卷第68頁），而若告訴人2人確係要求賠償5
    百萬元，被告僅為一吊車司機，難認有此資力可達成賠償和
    解，則被告就應賠償多少醫療費用，尚需待民事裁判認定，
    是本件尚難僅以被告未與告訴人2人達成和解，即認被告犯
    後態度不佳。檢察官循告訴人2人上訴理由提起上訴，指摘
    原判決不當，並無理由，應予駁回。
據上論斷，應依刑事訴訟法第368條，判決如主文。
本案經檢察官王碩志提起公訴，檢察官余秉甄提起上訴，檢察官
朱婉綺到庭執行職務。
中　　華　　民　　國　　111 　年　　5 　　月　　25　　日
                  刑事第八庭  審判長  法　官 陳世宗
                                      法　官 林呈樵
                                      法　官 呂寧莉

以上正本證明與原本無異。
不得上訴。
                                    書記官   賴資旻
中　　華　　民　　國　　111 　年　　5 　　月　　25　　日